臺灣嘉義地方法院刑事判決　　　　　　　　　　　　　九十二年度易字第四七號
　　公　訴　人　臺灣嘉義地方法院檢察署檢察官
　　被　　　告　乙○○
　　選任辯護人　吳淑靜律師
　　　　　　　　林憲聰律師
　　被　　　告　甲○○○
　　選任辯護人　劉炯意律師
　　　　　　　　孫則芳律師
右列被告等因侵占案件，經檢察官提起公訴（九十二年度偵字第一三一四號），本院
判決如左：
    主  文
乙○○、甲○○○共同連續意圖為自己不法之所有，而侵占對於業務上所持有之物，
乙○○處有期徒刑壹年，甲○○○處有期徒刑捌月。
    事  實
一、乙○○、甲○○○係夫妻關係，乙○○於民國八十三年間擔任嘉義縣大埔鄉農會
    （下簡稱大埔鄉農會）之總幹事，甲○○○為大埔鄉農會之會計股長，均負責處
    理大埔鄉農會之營運業務，均為從事業務之人。緣大埔鄉農會員工為支付伙食費
    、水費、電費、電話費等與全體員工有關之雜支費用及支出與大埔鄉農會有關之
    公關費用，乃於八十三年、八十五年、八十六年均提撥約百分之二十之員工年終
    績效獎金，存入大埔鄉農會設立於六十三年一月三日帳號為0000000號之
    「別什」帳戶內（下簡稱別什帳戶），動用該帳戶內之資金則須甲○○○之印鑑
    始得提領，而由乙○○、甲○○○共同保管該存款。嗣於八十三年十二月十日，
    乙○○以甲○○○之表兄陳民川之名義，向大埔鄉農會貸款新台幣（下同）六百
    萬元後，乙○○、甲○○○竟共同基於意圖為自己不法所有之概括犯意聯絡，利
    用管理別什帳戶存款及持有甲○○○印鑑之便，認有機可乘，而連續於如附表所
    示之時間，將別什帳戶內之款項，以變易持有為所有之意思予以侵占入己，再挪
    用以償還前述六百萬元貸款之本息，供己資金融通之用，其等挪用日期及金額，
    均詳如附表所示，先後侵占金額合計一百二十九萬三千八百十一元。
二、案經法務部調查局嘉義縣調查站移送臺灣嘉義地方法院檢察署檢察官偵查起訴。
    理  由
一、訊據被告乙○○、甲○○○固均坦承將別什帳戶內之款項，償還前述六百萬元貸
    款之本息等事實，惟均矢口否認有何業務侵占之犯行，【被告乙○○】辯稱：水
    電費等雜支費用會由別什帳戶支出，係被告乙○○稟著一顆為農會牟利服務的心
    ，為推動轉繳業務，而當時農會並未開戶，所以先透過別什帳戶扣繳代墊轉帳，
    待農會請款核撥後再返還別什帳戶，故別什帳戶並非專為支出雜支費用而設立。
    又別什帳戶並非屬於大埔農會公款，其性質係為專屬農會總幹事之「私人帳戶」
    ，且類似別什帳戶與扣抵年終獎金供總幹事使用之情形在基層農會是相當普遍的
    事，並非特例。況被告乙○○提撥員工之部分年終獎金進入別什帳戶，係已經由
    員工同意；而在員工心中已認定該筆款項不再屬於自己，而任由被告乙○○使用
    處分，被告乙○○利用該筆款項清償理事長陳涼義因選舉積欠經費不足款項，自
    無不可，是本案被告乙○○主觀上並無侵占之意圖，客觀上亦無侵占之事實可言
    云云。【被告甲○○○】則辯稱：別什帳戶設立之目的乃供農會總幹事做公關使
    用，包含支付競選之經費，且別什帳戶乃供總幹事自由運用，不受農會之監督，
    是別什帳戶並非農會之財產，雖由員工捐出，但同意總幹事自由運用，故亦不受
    員工之監督，故何來成立業務侵占罪。又證人巳○○之供述乃挾怨報復，誇大不
    實之陳述；再者，別什帳戶並非繳納農會之水電、電話費之用，亦非繳納員工上
    述費用之用，而別什帳戶確實有辦理員工午餐之伙食，而伙食費之來源為員工之
    誤餐費，由員工領取後（填領取單據），將該誤餐費存入別什帳戶由該筆誤餐費
    採買，共同辦理員工之午餐，故該筆費用，已非大埔鄉農會所有，而員工之伙食
    亦未中斷，不影響員工任何權益。被告乙○○並未強扣員工獎金，且告知資助陳
    涼義競選經費乙事，員工亦未表示反對，故縱使別什帳戶為全體員工所有，但員
    工亦完全授權被告乙○○處理，被告甲○○○聽命行事，何來業務侵占云云。經
    查：
（一）被告乙○○、甲○○○確於如附表所示之時間，以別什帳戶內之款項償還被告
      乙○○前於八十三年十二月十日以案外人陳民川之名義向大埔鄉農會所借貸六
      百萬元之本息乙情，除據被告二人自承在卷外，並有大埔鄉農會九十二年十一
      月十八日九二埔計字第三二三三號函後附之大埔鄉農會信用部借款申請書、放
      款分戶卡、別什帳戶活期儲蓄存款存摺影本、交易明細表等（見本院卷第五一
      至五三頁、第七○至一一一頁）附卷可稽，則被告二人以別什帳戶內之款項，
      償還前述六百萬元貸款之本息乙節，應堪認定。
（二）第查，被告乙○○於嘉義縣調查站供稱：「別什帳戶成立於我擔任總幹事之前
      ，由會計股長蘇秀卿名義登記印鑑，亦即要提領該帳戶的存款扺需蘇秀卿印鑑
      即可，並無其他人員監督，而該帳戶成立的目的是拿該帳戶資金使用於一些無
      法報銷的支出，而資金來源由員工年度用人費剩餘績效獎金提撥百分之二十作
      為特殊貢獻獎金，該部份獎金即為每年度核撥入農會員工帳戶後再由渠等帳戶
      以提領現金或轉匯方式存入別什帳戶，再由我及蘇秀卿統籌運用，我則將該帳
      戶資金運用償付陳民川名下貸款的利息及本金，：：：」等語（見臺灣嘉義地
      方法院檢察署八十七年度偵字第四二一九號卷《下簡稱第四二一九號卷》第三
      二頁背面）：又別什帳戶內之款項其主要用途係用於與大埔鄉農會有關之公共
      關係上乙情，亦據被告甲○○○於嘉義縣調查站供述明確（見第四二一九號卷
      第四頁背面），且據證人午○○、己○○於本院審理時證述明確（見本院卷第
      二二六、二八二頁九十三年五月五日審判筆錄）；復參以證人(1)【午○○】於
      嘉義縣調查站證稱：「上述年度（即八十三年、八十五年、八十六年）從員工
      年終獎金提撥百分之二十作為特殊貢獻獎金，然後依農會正式員工按年資核算
      一定比例金額轉入農會別什帳戶，統籌運用」等語（見第四二一九號卷第一八
      頁正面）；(2)證人【巳○○】於嘉義縣調查站證陳：「別什帳戶之金額原應用
      於支付電話費、水電費：：：等雜項開支，但總幹事乙○○卻將別什帳戶之金
      額用於支付其親戚陳民川之貸款利息等不當開銷」等語（見第四二一九號卷第
      二二頁背面）；復於偵查中證稱：「該帳戶當初設立之目的是要繳雜支項目，
      如電話費及電費等：：：」、「（問：該帳戶款項可否挪用清償私人貸款？）
      不可以」等語（見臺灣嘉義地方法院檢察署九十二年度偵字第一三一四號卷《
      下簡稱第一三一四號卷》第七七頁）；(3)證人【子○○】於嘉義縣調查站證述
      ：「八十五年：：：但因總幹事乙○○表示偏遠農會經營困難，為推廣業務希
      望員工能由年終獎金提供部份金額供農會使用：：：」等語（見第四二一九號
      卷第二三頁背面）；(4)證人【丑○○】於嘉義縣調查站證稱：「八十五年年終
      獎金發放前，總幹事乙○○要全體員工到總幹事辦公室，並表示八十五年終獎
      金較多，要全體正式員工能幫他的忙，將部份年終獎金轉帳至別什帳戶供渠支
      配使用：：：」等語（見第四二一九號卷第二五頁背面）；復於本院審理時證
      稱別什帳戶內之款項係用於支出水電費、電話費等語（見本院卷第三○二頁九
      十三年六月九日審判筆錄）；(5)證人【辰○○】於嘉義縣調查站證稱：「：：
      ：八十三年年終獎金領取前因總幹事乙○○表示要推廣農會業務，要我們由年
      終獎金提取若干金額幫忙他：：：，至於提取歸入何處我並不知道」、「：：
      ：八十五年年終獎金發放亦如同八十三年提取若干金額幫忙總幹事乙○○推廣
      業務：：：」等語（見第四二一九號卷第二七頁背面、第二八頁正面），再佐
      以卷附之上開別什帳戶交易明細表，顯見別什帳戶內之資金係供作支付與大埔
      鄉農會員工有關之伙食費、水費、電費、電話費等雜支費用及支出與大埔鄉農
      會有關之公關費用等，應無疑義，則被告乙○○是否得以別什帳戶內之資金償
      還其私人借貸之本息，實非無疑？又依嘉義縣農會員工績效考核辦法第八條第
      一項第三款規定：「績效獎金分為用人費剩餘獎金及業務所得獎金兩種，獎金
      之發給依左列規定辦理：（一）剩餘用人費獎金照左列標準核給之：(3)對農會
      特殊貢獻：以剩餘用人費提撥獎金之百分之二十，依照各員工對農會貢獻情形
      核給之。」，可知自剩餘用人費獎金中提撥百分之二十至別什帳戶，亦係核給
      對農會有特殊貢獻之員工，而非由被告二人所私有甚明，殊難以為避免對農會
      員工不公等語置辯，而為被告二人私自挪用別什帳戶資金之合理藉口，是其二
      人所辯別什帳戶係農會總幹事個人之「小金庫」或「私人帳戶」乙節，顯難遽
      言。至取款憑條上之印鑑，均係大埔鄉農會員工親自所為乙情，固據證人壬○○、戊○○、庚○○、午○○、己○○、丙○○、卯○○、辛○○、寅○○、
      丁○○、子○○、巳○○、丑○○、辰○○、癸○○證述明確，惟上開證人在
      取款憑條上蓋章，其用意是否即謂其等放棄取款憑條上所載之金額，而將該等
      金額全數「捐」予被告乙○○個人所有，似嫌速斷而有可議？參以上開證人自
      嘉義縣調查站、偵查中，以至於本院審理時，均未表明其等轉入別什帳戶之款
      項係「捐」予總幹事個人所有且使用，則被告二人所辯，不惟與實情不符，且
      與常情有違；又證人己○○、寅○○、丁○○、子○○、巳○○、丑○○、辰
      ○○固於本院審理時證述其等將自身之年終獎金部分轉入別什帳戶後，即未將
      該轉入之金額視為自己所有等語（見本院卷第二九○、二九三、三○四、三○
      六頁九十三年六月九日審判筆錄），然此究係其等主觀上之認定，且姑不論大
      埔鄉農會之員工轉入別什帳戶內之款項，其綜合所得稅係由員工個人承擔，抑
      或係被告二人以別什帳戶內之資金貼補農會員工，惟依上開嘉義縣農會員工績
      效考核辦法第八條第一項第三款之規定，特殊貢獻係依照員工對農會貢獻情形
      核給之，顯非總幹事個人所有，已如前述，則該帳戶內資金之運用，顯不應包
      括償還總幹事個人向農會所借貸款項之本息甚明；是縱上開證人未將其等轉入
      別什帳戶之金額視為自己所有乙情為真，亦無法變更別什帳戶內之資金係供作
      支付與大埔鄉農會員工有關之伙食費、水費、電費、電話費等雜支費用及支出
      與大埔鄉農會有關之公關費用等事實，是被告二人前開所辯，均係臨訟卸責之
      詞，尚難遽信，而為有利其二人事實之認定。
（三）次查，證人壬○○、午○○、己○○、寅○○、丁○○、子○○、丑○○於偵
      查中已明確表示別什帳戶內之資金，被告二人要如何使用，伊等均不清楚等語
      （見第一三一四號卷第八六頁），且上情亦據證人陳涼義、戊○○、午○○、
      己○○、寅○○、辰○○於本院審理時證述明確（見本院卷第二○三、二○四
      、二二○、二二四、二二五頁九十三年五月五日審判筆錄；第二八二、二八八
      、三○五頁九十三年六月九日審判筆錄），且證人戊○○、寅○○、丁○○、
      子○○、巳○○、辰○○甚且不知或不復記憶被告乙○○有於早會時徵得員工
      之同意將別什帳戶內之款項償還前開六百萬元貸款之本息乙事（見本院卷第二
      二○頁九十三年五月五日審判筆錄；第二八八、二九一、二九四、二九六、三
      ○六頁九十三年六月九日審判筆錄），此雖與證人午○○、己○○、丑○○證
      述之情節相左（見本院卷第二二六頁九十三年五月五日審判筆錄；第二八四、
      三○三頁九十三年六月九日審判筆錄），然參諸並未有任何文件或會議紀錄足
      證被告乙○○確有於早會時徵得農會員工之同意，將別什帳戶內之款項償還前
      開六百萬元貸款之本息，則被告二人辯稱有於早會時告知員工乙節，是否確與
      事實相符，即有可疑；再參以(1)證人【戊○○】於嘉義縣調查站證稱：「乙○○確實於八十七年四月十日後幾日，告訴我要補一張同意書保存在農會，內容
      由我自行填寫如下：『茲同意八十三、八十五、八十六年度績效獎金中提撥部
      分充作農會公共關係經費。同意人：戊○○』：：：」等語（見第四二一九號
      卷第三五頁背面）；(2)證人【丑○○】於嘉義縣調查站證稱：「（問：總幹事
      乙○○要正式員工將年終獎金部份轉帳至別什帳戶供渠支配使用員工有無表現
      不滿？）因總幹事乙○○夫婦平日在大埔鄉農會做事較為獨斷，員工雖有不滿
      ，但為了保住飯碗還是敢怒不敢言，以總幹事的意見為意見」、「總幹事乙○○於八十七年四月十一日託農會員工庚○○、己○○夫婦拿一份同意書到我家
      要我簽署同意總幹事剋扣年終獎金，但因我不願意做偽證，並未簽署」等語（
      見第四二一九號卷第二六頁正面）；(3)證人【辰○○】於嘉義縣調查站證稱：
      「（問：總幹事乙○○將員工年終獎金部份轉帳至別什帳戶供渠支配使用，員
      工是否同意或表示不滿？）員工為了保住飯碗皆不敢多言，但約於八十七年四
      月中旬，總幹事乙○○派寅○○拿同意書至我家要我簽署同意總幹事，轉出部
      份年終獎金供渠支配使用，我因已離開大埔農會認為對我無影響，即同意事後
      補簽同意書」等語（見第四二一九號卷第二八頁正面）；(4)證人【癸○○】於
      嘉義縣調查站證稱：「八十三年年終獎金：：：總幹事乙○○為何剋扣五萬元
      我並不清楚：：：」、「（問：總幹事乙○○將員工年終獎金提取部份金額轉
      至別什帳戶供渠支配使用，員工是否同意？）總幹事乙○○將剋扣之員工年終
      獎金轉帳至別什帳戶供渠支配使用，事先並未獲得我們的同意，我的想法是有
      年終獎金可領且比往年多就好了，根本不管是否有被剋扣」等語（見第四二一
      九號卷第二九頁背面、第三○頁正面）；(5)證人【己○○】於嘉義縣調查站證
      稱：「大埔農會總幹事乙○○確曾於八十七年四月十日貴站（指嘉義縣調查站
      ）前赴大埔農會製作訪談筆錄之後，要求我補簽署一份同意書，內容是同意將
      個人八十三、八十五、八十六年度績效獎金中提撥部分作為農會公共關係及業
      務推展之用：：：」等語（見第四二一九號卷第四一頁背面）。綜上證人所言
      ，可知被告乙○○顯係於嘉義縣調查站於八十七年四月十日開始製作調查筆錄
      後，始央請上開證人簽署同意書，至為明顯；且被告二人既辯稱動用別什帳戶
      內之款項，無須取得大埔鄉農會員工之同意，又為何僅就以別什帳戶內之資金
      清償理事長陳涼義選舉失利後所積欠貸款之本息乙情，尚需於早會中向員工提
      及，以獲得員工之同意？且既已獲得員工之同意，又何須於嘉義縣調查站約談
      本案相關人員後，始央請上開證人簽署同意書，此豈非互相矛盾？益見其二人
      所辯償還上開貸款之本息前，有徵求員工之同意乙節，要屬子虛而不可信。而
      證人己○○嗣雖於本院審理時證稱已忘記有無簽署同意書乙情（見本院卷第二
      八一頁九十三年六月九日審判筆錄），惟顯係避重就輕故為迴護被告二人之舉
      ，殊難採信。況若大埔鄉農會之員工於事後確有同意被告二人以別什帳戶內之
      款項清償前述貸款之本息，惟按侵占罪係即成犯，凡對自己持有之他人所有物
      ，有變易持有為所有之意思時，即應構成犯罪，縱事後將侵占之物設法歸還，
      亦無解於罪名之成立；又侵占罪係即成犯，於侵占行為完畢時犯罪即已成立，
      縱令事後將侵占之物返還或被害人允予借用，仍不影響已成立之犯罪（最高法
      院四十三年度台上字第六七五號判例、八十三年度台上字第六三四五號、八十
      二年度台上字第一六九六號裁判可資參照），是上開證人事後縱有同意被告二
      人以別什帳戶內之款項清償上開貸款之本息，抑或將上開侵占之款項歸還於別
      什帳戶，然此乃侵占犯行既遂後，被告二人解決債務之方式，要難執此即將被
      告二人之上開行為合法化。是被告二人將大埔鄉農會員工所匯入之款項持有後
      ，旋本於所有之意思予以支配處分並清償前開貸款之本息，其等有不法所有之
      意圖亦灼然甚明。至證人戊○○於本院審理時雖證稱別什帳戶內資金之運用無
      須得員工之同意云云（見本院卷第二二一頁九十三年五月五日審判筆錄），然
      此應係指將別什帳戶內之資金依別什帳戶上開設立之目的合理運用，無庸得員
      工之同意而言，與被告二人擅自將別什帳戶之資金清償私人貸款之本息，應屬
      二事。
（四）再查，被告乙○○於八十三年一月二十五日向案外人江昆憲借款六百萬元，並
      於同日匯六百萬元予證人陳涼義乙情，固據被告乙○○、證人陳涼義供證明確
      ，且有被告乙○○所提出之借據、大埔鄉農會活期儲蓄存款收入傳票各乙紙為
      據（見本院卷第五四、五五頁），然被告乙○○係於八十三年十二月十日始以
      案外人陳民川之名義向大埔鄉農會借貸六百萬元，有大埔鄉農會放款分戶卡（
      見第四二一九號卷第五○頁）在卷可參，是上開兩筆六百萬元究有何關聯？又
      參以證人陳涼義亦否認被告乙○○向農會借貸六百萬元係為清償被告乙○○前
      代證人陳涼義向案外人江昆憲所借貸之六百萬元，則被告乙○○以案外人陳民
      川之名義向大埔鄉農會所借貸之六百萬元，是否即係清償其前向案外人江昆憲
      所借之六百萬元，實非無疑？且縱認屬實，亦係被告乙○○與證人陳涼義間之
      債權債務應如何清償之問題，衡與本案被告二人以別什帳戶內之款項清償被告
      乙○○以案外人陳民川之名義向大埔鄉農會所借貸六百萬元之情無影響。
（五）又查，別什帳戶內款項之提領，須以被告甲○○○個人之印鑑始得為之，且被
      告甲○○○係在被告乙○○之授命下，再以其本人之印鑑提領別什帳戶內之款
      項等情，除據被告甲○○○於嘉義縣調查站供陳甚詳外（見第四二一九號卷第
      四頁背面、第五頁正面），並為被告二人於本院審理時自承在卷，則被告二人
      以別什帳戶內之資金償還前開貸款之本息，顯有犯意聯絡及行為分擔之共同正
      犯關係至為明顯。
（六）雖證人己○○於本院審理時指證大埔鄉農會為推動轉繳業務，所以農會之水費
      、電費、電話費等均係先自別什帳戶中扣除，嗣再由農會轉入別什帳戶內，故
      別什帳戶非屬於農會等語（見本院卷第二八三頁九十三年六月九日審判筆錄）
      ，且自別什帳戶交易明細表觀之（見本院卷第九三至一一一頁），證人己○○
      所述上情尚似無誤，惟遍觀全院卷證，並無任何證據足資證明別什帳戶內之資
      金係歸總幹事即被告乙○○所有，即可由被告乙○○自由運用，且與證人辛○○所證別什帳戶應係經過預算等語相左（見本院卷第二三五頁九十三年五月五
      日審判筆錄），本院衡諸該帳戶內之資金既係大埔鄉農會之員工所共同匯入，
      是其自應運用於與大埔鄉農會全體員工有關之雜支費用及公關費用上，始與實
      情相符，而被告二人所辯上情，均與常情相悖，而為本院所不採。
（七）至關於類似別什帳戶與扣抵年終獎金供總幹事自行使用之情形，在基層農會是
      相當普遍的事，並非特例，且亦有將之支付競選經費等情，固據證人辛○○、
      蔡平原於本院審理時證述明確（見本院卷第二三四、二三五、二三七頁九十三
      年五月五日審判筆錄），惟證人辛○○、蔡平原所證若與現時農會運作情形相
      符，亦並不當然表示此現象係屬合法，此由證人辛○○於本院審理時證稱：「
      （問：何以是經過預算，為什麼不可以設立帳戶？）因為員工同意要給總幹事
      利用，這是公開的秘密，預算不能不知道，百分之二十已經有白紙黑字」、「
      （問：何以金額出入不能讓人家知道？）因為會成為證據，應該是沒有的」等
      語（見本院卷第二三五頁九十三年五月五日審判筆錄）可得印證，是被告二人
      所辯亦難據為其二人有利事實之認定。雖別什帳戶內之款項是否須經過大埔鄉
      農會之預算、結算乙情，證人辛○○與被告二人所陳有異，然此情要與被告二
      人業務侵占之犯行無涉，附此敘明。
（八）綜上，被告二人所辯，顯係事後卸責之詞，不足採信。被告乙○○、甲○○○
      二人係於心智正常之狀態下，而侵占別什帳戶內之款項，以清償前開貸款之本
      息，足見被告二人對此行為乃係有所認識，且有意使其發生，足證其等主觀上
      對此有故意之犯意及不法所有之意圖甚明。本件事證明確，被告二人犯行堪以
      認定。
二、查被告乙○○、甲○○○分別任大埔鄉農會之總幹事及會計股長，均負責處理大
    埔鄉農會之營運業務，均係從事業務之人，而別什帳戶內之資金既係來自於大埔
    鄉農會員工之部分年終獎金，自屬被告二人對於業務上所持有之物無訛，是其二
    人對於業務上所持有之財物予以侵占，核其二人所為，均係犯刑法第三百三十六
    條第二項之業務侵占罪。其二人就上開犯行有犯意之聯絡及行為之分擔，均為共
    同正犯。又被告二人先後多次業務侵占之犯行，時間緊接，所犯係犯罪構成要件
    相同之罪名，顯係基於概括犯意反覆為之，均為連續犯，應依刑法第五十六條之
    規定，論以一罪，並加重其刑。爰審酌被告乙○○、甲○○○分別為大埔鄉農會
    之總幹事及會計股長，理當維護大埔鄉農會之利益，竭其所能，戮力以赴，乃竟
    為利所趨，利用其等職務權限，視別什帳戶內之資金為其等個人私產，且取得資
    金供自己不法所有挪為他用，對大埔鄉農會員工造成損害，且迄今未將侵占款項
    歸還予大埔鄉農會賠償損害，缺乏解決誠意，而被告白蘇卿究係受其夫被告乙○○之授命，所犯情節較輕，及犯罪後均否認犯罪，飾詞圖卸刑責，足見其等犯後
    態度不佳等一切情狀，分別量處如主文所示之刑，以資懲儆。
據上論結，應依刑事訴訟法第二百九十九條第一項前段，刑法第二十八條、第五十六
條、第三百三十六條第二項，罰金罰鍰提高標準條例第一條前段，判決如主文。
本案經檢察官黃正雄到庭執行職務。
中      華      民      國    九十三    年      六      月    二十三    日
                           臺灣嘉義起方法院刑事第五庭
                                 審判長法  官  黃國益
                                       法  官  黃義成
                                       法  官  黃仁勇
右正本證明與原本無異。
如不服本判決，應於判決送達後十日內向本院提出上訴狀( 應附繕本 )。
中      華      民      國    九十三    年      六      月    二十三    日
                                       書記官  呂權芳
附錄本案論罪科刑法條全文：
刑法第三百三十六條第二項：
對於業務上所持有之物，犯前條第一項之罪者，處六月以上五年以下有期徒刑，得併
科三千元以下罰金。
附  表：
┌───┬──────────┬───────────┐
│編號  │     時     間      │    挪用金額          │
├───┼──────────┼───────────┤
│一    │八十四年十二月十八日│  三三一四元          │
├───┼──────────┼───────────┤
│二    │八十五年一月十六日  │  一六二０二元        │
├───┼──────────┼───────────┤
│三    │八十五年二月十六日  │  一七九三八元        │
├───┼──────────┼───────────┤
│四    │八十五年二月十七日  │  0000000元    │
├───┼──────────┼───────────┤
│五    │八十五年三月十六日  │  七一０一元          │
├───┼──────────┼───────────┤
│六    │八十五年四月十六日  │  八一五四元          │
├───┼──────────┼───────────┤
│七    │八十五年五月十六日  │  七八九０元          │
├───┼──────────┼───────────┤
│八    │八十五年六月十七日  │  八一五四元          │
├───┼──────────┼───────────┤
│九    │八十五年七月十六日  │  七八九一元          │
├───┼──────────┼───────────┤
│十    │八十五年八月十六日  │  八一五四元          │
├───┼──────────┼───────────┤
│十一  │八十六年四月十八日  │  七八五六元          │
├───┴──────────┴───────────┤
│總計一百二十九萬三千八百十一元                      │
└──────────────────────────┘
